臺灣板橋地方法院刑事判決　　　　　　　 96年度易字第736號
公　訴　人　臺灣板橋地方法院檢察署檢察官
被　　　告　丙○○
　　　　　　　　　　（現於臺灣臺北戒治所執行強制戒治中）
　　　　　　甲○○
上列被告等因竊盜案件，經檢察官提起公訴（96年度偵字第4508
號），本院判決如下：
    主  文
丙○○、甲○○共同攜帶兇器、踰越安全設備竊盜，均累犯，丙○○處有期徒刑壹年，甲○○處有期徒刑捌月。扣案之油壓剪壹
支沒收。
    事  實
一、丙○○、甲○○均是瘖啞人。丙○○前因竊盜案件，經本院
    以89年度易字第4074號判處有期徒刑1 年確定，已於民國91
    年7 月23日縮刑期滿執行完畢。甲○○前因竊盜案件，經本
    院以88年度易字第4055號判處有期徒刑10月確定，復因違反
    毒品危害防制條例案件，經臺灣士林地方法院以90年度簡字
    第142 號判處有期徒刑6 月確定，上開二案經接續執行，已
    於91年7 月2 日縮刑期滿執行完畢；又因竊盜案件，經本院
    以93年度簡上字第513 號判處有期徒刑10月確定，已於94年
    10月27日縮刑期滿執行完畢。詎丙○○、甲○○均不知悔改
    ，竟基於意圖為自己不法所有之犯意聯絡，於96年2 月7 日
    凌晨4 時8 分許，在臺北縣蘆洲市○○街80號6 號旁之工地
    （設有圍籬、鐵門以管制人員出入），由甲○○負責把風，
    丙○○攜帶其所有、客觀上可供兇器使用之油壓剪1 支，攀
    爬踰越鐵門進入該工地內，竊取乙○○所有之電纜線約50公
    尺、不鏽鋼水管1 批，得手後共同以車輛載運離開。嗣為警
    於翌日即96年2 月8 日凌晨5 時30分許，在臺北縣三重市○○路199 號查獲丙○○，扣得丙○○所有、供實施上開竊行
    所用之油壓剪1 支，循線查悉上情。
二、案經乙○○訴由臺北縣政府警察局三重分局報請臺灣板橋地
    方法院檢察署檢察官偵查起訴。
    理  由
一、證據能力部分：按被告以外之人於審判外之言詞或書面陳述
    ，除法律有規定者外，不得作為證據，刑事訴訟法第159 條
    第1 項固定有明文。惟被告以外之人於審判外之陳述，雖不
    符同法第159 條之1 至之4 之規定，而經當事人於審判程序
    同意作為證據，法院審酌該言詞陳述或書面陳述作成時之情
    況，認為適當者，亦得為證據；當事人、代理人或辯護人於
    法院調查證據時，知有第159 條第1 項不得為證據之情形，
    而未於言詞辯論終結前聲明異議者，視為有前項之同意，此
    亦據同法第159 條之5 規定甚明。查本件被告、檢察官於本
    院準備程序中均未就證據能力提出爭執，且迄於言詞辯論終
    結前，亦未就本院所調查之證據主張有刑事訴訟法第159 條
    第1 項不得為證據之情形，應認均已同意得作為本案之證據
    。從而，下述證據資料縱有屬傳聞證據，且不符刑事訴訟法
    第159 條之1 至之4 之規定者，經本院審酌各該證據資料作
    成時之一切客觀情況，認無不適當之情事，均認有證據能力
    ，合先敘明。
二、上揭事實，迭據被告丙○○於警詢、偵訊及本院審理時坦承
    不諱，核與告訴人乙○○於警詢時指訴之失竊情節相符，且
    有油壓剪1 支扣案可證，及扣押筆錄暨扣押物品目錄表、贓
    物認領保管單各1 份、查獲現場及贓證物照片6 幀附卷可稽
    ，事證甚為明確。又依丙○○於本院審理時具結證稱：「我
    請甲○○開車時，有跟甲○○說我要去偷東西，請甲○○幫
    我把風」、「就是叫甲○○在車子那邊等，看看有沒有人來
    」等語（見本院卷第62、63頁），而被告甲○○亦坦承確有
    參與把風，故被告二人就本件犯行有犯意聯絡及行為分擔，
    至為灼然。被告甲○○所辯：伊不知道把風也是犯罪云云，
    尚難為何有利於被告之認定。
三、查扣案之油壓剪1 支，為金屬製品，質地堅硬，前緣尖銳，
    有把手可供握取，此有照片1 幀可稽（見偵卷第34頁），倘
    持以揮刺、擊打，衡情足以傷害人之生命、身體安全，具客
    觀上之危險性，自屬兇器。又現場工地設有圍籬、鐵門管制
    人員出入，該圍籬、鐵門顯有防閑作用，應屬刑法第321 條
    第1 項第2 款之安全設備無疑。是核被告丙○○、甲○○所
    為，均係犯刑法第321 條第1 項第2 款、第3 款之攜帶兇器
    、踰越安全設備竊盜罪。起訴書雖漏未敘及踰越安全設備部
    分，惟與起訴部分有單純一罪關係，為起訴效力所及，本院
    應併予審究。被告二人間，有犯意聯絡及行為分擔，為共同
    正犯。被告丙○○前因竊盜案件，經本院以89年度易字第40
    74號判處有期徒刑1 年確定，已於91年7 月23日縮刑期滿執
    行完畢。被告甲○○前因竊盜案件，經本院以88年度易字第
    4055號判處有期徒刑10月確定，復因違反毒品危害防制條例
    案件，經臺灣士林地方法院以90年度簡字第142 號判處有期
    徒刑6 月確定，上開二案經接續執行，已於91年7 月2 日縮
    刑期滿執行完畢；又因竊盜案件，經本院以93年度簡上字第
    513 號判處有期徒刑10月確定，已於94年10月27日縮刑期滿
    執行完畢等情，有臺灣高等法院被告前案紀錄表可稽，渠二
    人於有期徒刑執行完畢後5 年內，故意再犯本件有期徒刑以
    上之罪，均為累犯，應依刑法第47條第1 項加重其刑。又被
    告二人均有聽聲極重度障礙，有中華民國殘障手冊影本2 紙
    可憑（見本院卷第71、72頁），顯是瘖啞人，爰均依刑法第
    20條減輕其刑。被告二人均同時有刑罰加重及減輕事由，依
    法先加後減。爰審酌被告二人前有竊盜前科，素行不佳，仍
    不知悔改，共同攜帶兇器踰越安全設備在工地內竊取財物，
    造成告訴人乙○○約新臺幣5 萬元之損失，此據乙○○於警
    詢時陳明在卷，兼衡被告二人之分工情形，被告丙○○自始
    至終均坦承犯行、被告甲○○於本院審理時亦供認部分犯案
    情節，均有悔意，犯後態度尚屬良好等一切情狀，分別量處
    如主文所示之刑，以示懲儆。扣案之油壓剪1 支，為被告丙○○所有，供實施本案犯行所用之物，已據被告丙○○供承
    在卷，爰依刑法第38條第1 項第2 款宣告沒收。
據上論斷，應依刑事訴訟法第299 條第1 項前段，刑法第28條、
321 條第1 項第2 款、第3 款、第47條第1 項、第20條、第38條
第1 項第2 款，判決如主文。
本案經檢察官沈志成到庭執行職務。
中　　華　　民　　國　　96　　年　　6 　　月　　15　　日
                  刑事第十五庭　審判長法　官　陳鴻清
                                    　法　官　劉安榕
                                    　法　官　朱嘉川
以上正本證明與原本無異。
如不服本判決應於送達後10日內向本院提出上訴狀。
                                    　書記官　陳聖儒
中　　華　　民　　國　　96　　年　　6 　　月　　29　　日
附錄本案論罪科刑法條全文：
中華民國刑法第321 條：
犯竊盜罪而有左列情形之一者，處6月以上、5年以下有期徒刑：
一  於夜間侵入住宅或有人居住之建築物、船艦或隱匿其內而犯
    之者。
二  毀越門扇、牆垣或其他安全設備而犯之者。
三  攜帶兇器而犯之者。
四  結夥三人以上而犯之者。
五  乘火災、水災或其他災害之際而犯之者。
六  在車站或埠頭而犯之者。
前項之未遂犯罰之。
